臺灣彰化地方法院民事裁定
111年度監宣字第179號
聲  請  人  陳慶隆  

相  對  人  林正夫  
關  係  人  林厚銘  
            林淑嫻  

            林瑞敏  

上列聲請人聲請監護宣告事件，本院裁定如下：          
    主    文
宣告林正夫（男，民國00年0月0日生，身分證統一編號：Z00000
0000號）為受監護宣告之人。
選定陳慶隆（男，民國00年00月0日生，身分證統一編號：Z0000
00000號）為受監護宣告之人之監護人。
指定林厚銘（男，民國00年0月00日生，身分證統一編號：Z0000
00000號）為會同開具財產清冊之人。
聲請程序費用由受監護宣告之人負擔。
    理    由
一、聲請意旨略以：聲請人陳慶隆為相對人林正夫之次子，相對
    人於民國109年9月間因車禍致外傷性腦出血，雖經送醫診治
    ，現認知功能仍呈現嚴重障礙，致不能為意思表示或受意思
    表示，或不能辨識其意思表示之效果，已達受監護宣告之程
    度，並於110年4月16日經鑑定為極重度身心障礙者，有戶籍
    謄本、親屬系統表、二林基督教醫院出具之診斷證明書影本
    、中華民國身心障礙證明影本等件為證。爰聲請准予裁定相
    對人為受監護宣告之人，並請求選定聲請人為相對人之監護
    人，同時指定相對人之長子林厚銘為會同開具財產清冊之人
    等語。
二、按「對於因精神障礙或其他心智缺陷，致不能為意思表示或
    受意思表示，或不能辨識其意思表示之效果者，法院得因本
    人、配偶、四親等內之親屬、最近一年有同居事實之其他親
    屬、檢察官、主管機關或社會福利機構之聲請，為監護之宣
    告」、「受監護宣告之人應置監護人」、「法院為監護之宣
    告時，應依職權就配偶、四親等內之親屬、最近一年有同居
    事實之其他親屬、主管機關、社會福利機構或其他適當之人
    選定一人或數人為監護人，並同時指定會同開具財產清冊之
    人」、「法院選定監護人時，應依受監護宣告之人之最佳利
    益，優先考量受監護宣告之人之意見，審酌一切情狀，並注
    意下列事項：一、受監護宣告之人之身心狀態與生活及財產
    狀況。二、受監護宣告之人與其配偶、子女或其他共同生活
    之人間之情感狀況。三、監護人之職業、經歷、意見及其與
    受監護宣告之人之利害關係。四、法人為監護人時，其事業
    之種類與內容，法人及其代表人與受監護宣告之人之利害關
    係」，民法第14條第1項、第1110條、第1111條第1項及第11
    11條之1分別定有明文。
三、經查，聲請人主張之事實，業據其提出二林基督教醫院出具
    之診斷證明書影本、中華民國身心障礙證明影本、親屬系統
    表及戶籍謄本等件為據，且經本院在鑑定人即衛生福利部彰
    化醫院（下稱彰化醫院）醫師梁孫源前審驗相對人之精神狀
    況，相對人對於法官點呼及詢問、在場聲請人之呼喚均無反
    應等情，有本院訊問筆錄在卷可按。又經本院囑託彰化醫院
    醫師粱孫源鑑定結果，認為相對人患有頭部外傷致極重度失
    智，目前坐在輪椅上，眼睛可張開，但視線接觸短暫，對叫
    喚無回應，於日常生活活動，相對人不認得人，無法自行走
    動，無主動表達，目前進食需他人由鼻胃管灌食，大、小便
    不會表示，包著尿布，盥洗需他人協助，生活起居完全仰賴
    他人照顧，於經濟活動能力有極重度障礙，喪失能力，另於
    社會性亦有極重度障礙，對問話無法回應，無法遵從指令。
    相對人之記憶力、定向力、計算能力、理解判斷力均有極重
    度障礙，無法表示，且迷你心智量表（MMSE)得分0分，臨床
    失智評估量表(CDR)得分為4分，有極重度認知功能障礙。相
    對人於109年9月間發生創傷性腦出血致極重度失智，經住院
    治療及後續療養照顧，仍存在極重度認知功能障礙，且認知
    功能、理解能力、表達能力及判斷能力皆有極重度障礙，無
    進步跡象，且持續退化中，恢復的可能性低，以致不能管理
    處分自己的財產，且回復之可能性低，其障礙程度已達不能
    為意思表示或受意思表示、不能辨識其意思表示之效果之程
    度，可為監護宣告等語，有彰化醫院111年6月23日彰醫精字
    第1110500279號函及成年監護鑑定書在卷可稽，堪認相對人
    因精神障礙或其他心智缺陷，致不能為意思表示或受意思表
    示，亦不能辨識其意思表示之效果。從而，本件聲請為有理
    由，應予准許，爰宣告相對人為受監護宣告之人。
四、本件相對人既經監護宣告，揆諸前揭規定，自應為其選定監
    護人及指定會同開具財產清冊之人。又聲請人主張其與相對
    人之其餘子女林厚銘、林淑嫻、林瑞敏均同意由聲請人擔任
    相對人之監護人，由關係人林厚銘擔任會同開具財產清冊之
    人等情，有戶籍資料、同意書等件為證。本院審酌聲請人陳
    慶隆、關係人林厚銘分別為相對人之次子、長子，與相對人
    關係非常密切，由渠等分別擔任相對人之監護人、會同開具
    財產清冊之人，應符合相對人之最佳利益，爰裁定如主文第
    2、3項所示。
五、末依民法第1113條準用同法第1099條、第1099條之1之規定
    ，於監護開始時，監護人陳慶隆對於受監護宣告之人林正夫
    之財產，應會同關係人林厚銘於2個月內開具財產清冊，並
    陳報法院，於開具完成並陳報法院前，監護人對於受監護宣
    告之人之財產，僅得為管理上必要之行為，併此指明。
六、依家事事件法第164條第2項，裁定如主文。
中　　華　　民　　國　 111　　年　　 6　　月　　29　　日
                  家事法庭    法  官  沙小雯
以上正本係照原本作成。
如對本裁定抗告，須於裁定送達後10日之不變期間內，向本院提
出抗告狀（須附繕本），並繳納抗告費新臺幣1,000元。
中　　華　　民　　國　 111　　年　　 6　　月　　29　　日
                              書記官  項珮欣